臺灣嘉義地方法院刑事判決
110年度金訴字第160號
公  訴  人  臺灣嘉義地方檢察署檢察官
被      告  翁煒翔


上列被告因違反洗錢防制法等案件，經檢察官提起公訴（１１０年
度偵字第２５３８號）及移送併辦（１１０年度偵字第８４６３號、１１０年度
偵字第４２０４號、１１０年度偵字第７３７８號），本院判決如下：
    主    文
翁煒翔幫助犯洗錢防制法第十四條第一項之洗錢罪，累犯，處有
期徒刑陸月，併科罰金新臺幣陸萬元，罰金如易服勞役，以新臺
幣壹仟元折算壹日。
    犯罪事實
一、翁煒翔可預見一般取得他人金融帳戶常與財產犯罪有密切之
    關聯，亦知悉詐騙集團等不法份子經常利用他人金融帳戶以
    轉帳方式詐取他人財物及逃避追查，並能預見所提供之金融
    帳戶，經他人提領後即產生遮斷金流以逃避國家追訴、處罰
    之效果，竟基於縱有人持其帳戶為詐欺取財或洗錢等犯罪行
    為亦不違背其本意之幫助詐欺取財、幫助洗錢之犯意，先於
    民國１０９年１１月５日，申設臺灣銀行帳號○○○○○○○○○○○○號帳戶
    （下稱臺灣銀行帳戶），再於翌（６）日向現代財富科技有
    限公司申辦ＭＡＸ平台虛擬帳戶（帳號：○○○○○○○○○○○○○○○○）
    並綁定上開臺灣銀行帳戶作為入金帳戶，復於同年１１月１３日
    至臺灣銀行嘉義分行辦理將上開ＭＡＸ平台虛擬帳戶設為上開
    臺灣銀行帳戶之約定帳戶後，即於當天稍晚某時許，將上開
    臺灣銀行帳戶之存摺、提款卡暨密碼、網路銀行使用者代號
    暨密碼及上開ＭＡＸ平台虛擬帳戶之帳號暨密碼（下稱上開臺
    灣銀行帳戶及ＭＡＸ平台虛擬帳戶資料）均交予真實姓名年籍
    不詳之人，而後該人所屬詐欺集團成年成員即共同意圖為自
    己不法所有，基於詐欺取財或加重詐欺（尚無積極事證足認
    翁煒翔知悉或得預見詐欺集團成員會以３人以上或冒用公務
    員名義之手段遂行詐欺取財犯行）及一般洗錢之犯意聯絡，
    利用上開臺灣銀行帳戶，分別於如附表編號１至８所示之詐騙
    時間，向如附表編號１至８所示之被害人佯稱如附表編號１至８
    所示之詐騙內容，致各該被害人均陷於錯誤，分別於如附表
    編號１至８所示之匯款時間，將如附表編號１至８所示之金額匯
    入上開臺灣銀行帳戶內，而前揭匯入之款項旋遭上開詐欺集
    團成員匯至上開ＭＡＸ平台虛擬帳戶購買虛擬貨幣後，轉至該
    平台內其他註冊用戶錢包中，藉以製造金流之斷點，而掩飾
    或隱匿該犯罪所得之去向。嗣因如附表編號１至８所示之被害
    人察覺有異，報警處理，始查悉上情。
二、案經新北市政府警察局三峽分局報告臺灣嘉義地方檢察署檢
    察官偵查起訴；及黃○○、呂○○、廖○○、鄧○○、楊○○訴由嘉義
    縣警察局民雄分局，武○○訴由桃園市政府警察局桃園分局，
    石○○訴由嘉義市政府警察局第二分局報告臺灣嘉義地方檢察
    署檢察官移送併辦。
    理    由
一、證據能力之認定： 
　　查本判決後述引用之供述證據，檢察官及被告翁煒翔於本院
    審理中均表示沒有意見而不予爭執（見本院卷第２０９至２１０、
    ２６４頁），且迄至言詞辯論終結前均未聲明異議，本院審酌
    上開證據資料製作時之情況，尚無違法不當及證明力明顯過
    低之瑕疵，亦認為以之作為證據應屬適當，是依刑事訴訟法
    第１５９條之５規定，認該等證據均有證據能力。
二、認定犯罪事實所憑之證據及理由：
　　訊據被告翁煒翔固坦承申辦上開臺灣銀行帳戶、ＭＡＸ平台虛
    擬帳戶，並將上開臺灣銀行帳戶綁定為上開虛擬帳戶之入金
    帳戶、將上開ＭＡＸ平台虛擬帳戶設為上開臺灣銀行帳戶之約
    定帳戶等事實，惟否認涉有何幫助詐欺取財、幫助洗錢犯行
    ，辯稱：本案是因為友人高○○跟我說他被通緝、不方便，要
    跟我借帳戶作為薪資轉帳及線上遊戲付費使用，所以我才去
    申辦上開臺灣銀行帳戶、ＭＡＸ平台虛擬帳戶交給高○○使用，
    我知道帳戶不能租、借給他人使用，但在偵查中我不知道要
    怎麼跟警察、檢察官說，所以只好說我帳戶是遺失的云云。
    經查：
（一）被告於前揭時、地申辦上開臺灣銀行帳戶、ＭＡＸ平台虛擬
      帳戶，並將上開臺灣銀行帳戶綁定為上開虛擬帳戶之匯款
      帳戶、將上開ＭＡＸ平台虛擬帳戶設為上開臺灣銀行帳戶之
      約定帳戶等節，業據被告於本院審理中供承不諱（見本院
      卷第２０９、２７４至２７７頁），復有臺灣銀行嘉義分行１１０年１
      月２０日嘉義營字第１１０００００２１８１號函暨檢附之上開臺灣銀
      行帳戶開戶申請書暨約定書各１份，及臺灣銀行嘉義分行１
      １０年６月４日嘉義營字第１１００００２５６１１號函暨檢附之上開臺
      灣銀行帳戶帳號異動查詢、個人戶基本資料查詢、電子銀
      行用戶資料查詢、電子銀行服務申請書及約定書各１份，
      及現代財富科技有限公司１１０年６月２９日現代財富法字第１１
      ００６２９０４號函暨檢附之上開ＭＡＸ平台虛擬帳戶註冊資料各１
      份附卷可稽（見警７００８號卷第５５至５７頁，偵２５３８號卷第８７
      至９１、９５、１０３至１０５頁）。而如附表編號１至８所示之被害
      人湯○○、黃○○、呂○○、廖○○、鄧○○、楊○○、武○○、石○○分
      別於如附表編號１至８所示之詐騙時間，遭詐騙集團成員以
      如附表編號１至８所示之詐騙內容予以詐騙，致均陷於錯誤
      ，各於如附表編號１至８所示之匯款時間，將如附表編號１
      至８所示之金額匯入上開臺灣銀行帳戶，前述匯入款項均
      遭詐欺集團成員匯至上開ＭＡＸ平台虛擬帳戶購買虛擬貨幣
      後，轉至該平台內其他註冊用戶錢包中等情，為被告所不
      爭執，且據證人即如附表編號１至８所示之被害人湯○○、黃
      ○○、呂○○、廖○○、鄧○○、楊○○、武○○、石○○於警詢中指述
      綦詳（出處均詳如附表編號１至８證據欄所示），並有上開
      臺灣銀行嘉義分行１１０年１月２０日函文所檢附之上開臺灣銀
      行帳戶存摺存款歷史明細查詢１份（見警７００８號卷第６５至６
      ９頁），及上開現代財富科技有限公司１１０年６月２９日函文
      所檢附之入金紀錄、交易紀錄、提領紀錄各１份（見偵２５３
      ８號卷第１１１至１２１頁），及如附表編號１至８證據欄所示之
      受理詐騙帳戶通報警示簡便格式表、受理各類案件紀錄表
      、受理刑事案件報案三聯單、內政部警政署反詐騙諮詢專
      線紀錄表、金融機構聯防機制通報單、監管公文、匯款資
      料、通訊紀錄、詐騙人身分資料等存卷可考（出處均詳如
      附表編號１至８證據欄所示）。參諸上開各節，足認被告上
      揭臺灣銀行帳戶、ＭＡＸ平台虛擬帳戶確遭詐欺集團使用以
      作為詐欺取財所得贓款轉入、匯出之人頭帳戶之事實，洵
      堪認定。
（二）按金融機構實體帳戶與虛擬貨幣交易平台帳戶之使用者帳
      號、密碼等相關資料事關個人財產權益之保障，其專有性
      甚高，除非本人或與本人親密關係者，難認有何理由可自
      由流通使用該等帳戶資料，一般人均有妥為保管及防止他
      人任意使用之認識，縱特殊情況偶需交付他人使用，亦必
      深入瞭解用途及合理性始予提供，且該等專有物件如落入
      不明人士手中，而未加以闡明正常用途，極易被利用為與
      財產有關之犯罪工具，此為吾人依一般生活認知所易於體
      察之常識；況現行金融機構一般存款帳戶與虛擬貨幣交易
      平台虛擬帳戶之申請手續極為簡便，原則上並無特殊之限
      制，一般民眾皆可輕易申請開戶使用，此為眾所週知之事
      實，則依一般社會生活經驗，苟見非親非故之人不以自己
      名義申請，反向他人索要該等帳戶供己使用，衡情當能預
      見該取得帳戶資料之人應係為謀非正當資金進出，而隱瞞
      其資金流程及行為人身分曝光之不法使用。查被告係具有
      一定智識之成年人，非無社會經驗，理當知悉上開臺灣銀
      行帳戶及ＭＡＸ平台虛擬帳戶資料等有關個人財產及身分之
      物品，倘淪落不明人士手中，極易被利用為與財產有關之
      犯罪工具，然被告竟仍將其上開臺灣銀行帳戶及ＭＡＸ平台
      虛擬帳戶資料交予與其身分不具密切關係之人，被告主觀
      上當有認識該等帳戶可能作為收受、移轉、提領特定犯罪
      所得使用，他人移轉、提領後會產生遮斷資金流動軌跡以
      逃避國家追訴、處罰之效果，其所認知之不法，自包括詐
      欺取財與洗錢，其主觀上有提供該等帳戶將會幫助詐欺取
      財且幫助遮斷金流以阻隔查緝贓款流向暨所在之認知，殆
      無疑義。
（三）被告雖以上詞置辯，然查：
　　⒈被告於警詢、檢察事務官詢問中先係供稱：我有申辦上開
      臺灣銀行帳戶，但我不知道虛擬帳戶係何人所有，我沒有
      把上開臺灣銀行帳戶之存摺、提款卡交給他人使用，我於
      １０９年１２月初，在興達路檳榔店內要搬家時，才發現上開
      臺灣銀行帳戶存摺、提款卡及手機都遺失了，手機內有上
      開臺灣銀行帳戶網路銀行之代號資料，我認為是被盜用云
      云（見警３４２８號卷第１頁反面至２頁，偵２５３８號卷第７９至８０
      頁），嗣於本院審理中始改稱：上開臺灣銀行帳戶、ＭＡＸ
      平台虛擬帳戶均交給友人高○○使用云云（見本院卷第２０９
      、２７５至２７７頁），前後所述明顯矛盾、不一，所辯是否屬
      實，已非無疑。
　　⒉何況，證人高○○於本院審理中業已證稱：我自己有金融機
      構帳戶，沒有跟被告借過金融機構帳戶，被告也不曾將上
      開臺灣銀行帳戶之存摺、提款卡及密碼交給我，我也沒有
      叫被告去臺灣銀行嘉義分行辦理將上開臺灣銀行帳戶綁定
      虛擬帳戶，我根本不知道虛擬帳戶是什麼，我有在玩星城
      線上遊戲，但不需要用帳戶匯錢到這個網站等語（見本院
      卷第２６０至２６２頁），否認有向被告索要上開臺灣銀行帳戶
      及ＭＡＸ平台虛擬帳戶使用，被告上開所辯，亦難信實。
（四）綜上所述，被告上揭所辯顯係卸責之詞，不足採信，本案
      事證明確，被告上開犯行洵堪認定，應予依法論科。　　
三、所犯法條及刑之酌科：
（一）核被告翁煒翔所為，係犯刑法第３０條第１項、洗錢防制法
      第１４條第１項之幫助犯一般洗錢罪，及刑法第３０條第１項、
      第３３９條第１項之幫助犯詐欺取財罪。
（二）又如附表編號１、４、５所示之詐騙方式，雖係本案詐欺集
      團成員以冒用公務員名義或兼有３人以上共同犯之，而合
      於刑法第３３９條之４第１項第１款、第２款加重詐欺取財之情
      形，然詐欺取財之方式甚多，依本案卷存證據，僅足認定
      被告對其所提供之上開臺灣銀行帳戶將幫助本案詐欺集團
      成員從事財產犯罪有所認識，尚不足以推論被告就本案詐
      欺集團成員將採用上開加重詐欺手段遂行上開編號詐欺取
      財犯罪之節，亦有所認識，自難以刑法第３３９條之４第１項
      第１款、第２款之幫助加重詐欺取財罪名相繩之（至臺灣嘉
      義地方檢察署檢察官１１０年度偵字第４２０４號、１１０年度偵字
      第７３７８號移送併辦意旨書所犯法條欄就被告如附表編號４
      、５所示犯行雖有記載被告係涉犯「刑法第３０條第１項前段
      、第２１６條、第２１１條之幫助犯行使偽造公文書罪嫌及刑法
      第３０條第１項前段、第３３９條之４第１項第１款、第２款之幫助
      犯３人以上共同冒用公務員名義詐欺取財罪嫌」，然此與
      上開移送併辦意旨書犯罪事實欄所記載「被告竟仍以縱有
      人以其提供金融帳戶實施詐欺取財及洗錢犯行，亦不違背
      其本意之幫助犯意，…。嗣該真實姓名年籍不詳之成年人
      士將上開臺灣銀行帳戶等資料供自己或他人所屬詐欺集團
      使用，即由該集團成員共同意圖為自己不法之所有，基於
      詐欺取財、洗錢之犯意聯絡，…。」等節，顯不相符，應
      認係屬誤載，併此敘明）。
（三）被告所犯上揭幫助詐欺取財及幫助一般洗錢罪，併其同時
      以一交付上開臺灣銀行帳戶及ＭＡＸ平台虛擬帳戶資料予本
      案詐欺集團成員使用之單一幫助行為，幫助該詐欺集團成
      員侵害不同被害人之財產法益，均屬以一行為觸犯數罪名
      ，為想像競合犯，應依刑法第５５條之規定，從一重論以幫
      助犯一般洗錢罪。
（四）查被告前因施用毒品案件，經本院以１０５年度易字第８３８號
      判決判處有期徒刑５月確定，入監服刑後，於１０６年４月２８
      日以所餘有期徒刑改易科罰金執行完畢等情，有臺灣高等
      法院被告前案紀錄表１份在卷可參，則被告前受有期徒刑
      執行完畢，於５年以內故意再犯本案有期徒刑以上之罪，
      乃屬累犯；而本院依司法院釋字第７７５號解釋意旨，衡酌
      被告上開所犯前案與本案所犯罪質雖不相同，然因本案並
      無應量處最低法定刑、又無法適用刑法第５９條減輕規定之
      情形，且適用累犯加重規定時，亦無超過其所應負擔罪責
      之情事，故本案仍有依刑法第４７條第１項之規定，加重其
      刑之必要。
（五）被告係基於幫助之犯意而為一般洗錢罪，應依刑法第３０條
      第２項規定，按正犯之刑減輕之。
（六）起訴書之犯罪事實雖未述及如附表編號２至８所示被害人
      遭詐欺取財及洗錢之犯罪事實，然此部分犯罪事實與業經
      起訴之犯罪事實間，具有想像競合之裁判上一罪關係，而
      為起訴效力所及，本院自得擴張審理該部分犯罪事實（此
      部分均經檢察官移送併辦審理），併此敘明。
（七）爰以行為人之責任為基礎，審酌被告：（１）提供其上開
      臺灣銀行帳戶、ＭＡＸ平台虛擬帳戶資料幫助他人實施詐欺
      取財及洗錢犯罪，助長詐欺犯罪風氣猖獗，破壞社會治安
      及金融秩序，所為實屬不該，惟其本身並未實際參與詐欺
      取財及洗錢之犯行，可責難性較輕；（２）犯後未能坦承
      犯行，且迄未與如附表編號１至８所示之被害人達成和解，
      賠償其等所受之損失，態度難謂良好；（３）犯罪之動機
      、目的、手段、所生危害，及其自述國中畢業之智識程度
      、務農、未婚、無子女、平常與父母暨祖父母同住之家庭
      生活狀況（見本院卷第２７９頁）等一切情狀，而量處如主
      文所示之刑，並就罰金刑部分諭知易服勞役之折算標準。
四、關於沒收：
（一）被告固有將其上開臺灣銀行帳戶、ＭＡＸ平台虛擬帳戶提供
      予本案詐欺集團成員遂行詐欺取財、洗錢之犯行，惟卷內
      尚乏積極證據證明被告就此獲有報酬或因此免除債務，自
      無從遽認被告有何實際獲取之犯罪所得，爰不予諭知沒收
      或追徵其價額。
（二）洗錢防制法第１８條第１項固規定「犯第１４條之罪，其所移
      轉、變更、掩飾、隱匿、收受、取得、持有、使用之財物
      或財產上利益，沒收之；犯第１５條之罪，其所收受、持有
      、使用之財物或財產上利益，亦同。」，惟被告非實際上
      移轉詐騙款項之人，無掩飾隱匿詐欺贓款之犯行，非洗錢
      防制法第１４條第１項之正犯，自無上開條文適用，附此敘
      明。
（三）被告上開臺灣銀行帳戶、ＭＡＸ平台虛擬帳戶資料，雖係供
      上開詐欺集團為本案犯罪所用之物，但未據扣案，且該等
      資料均非屬違禁物，又易於重新申請、補辦，不具刑法上
      之重要性，爰依刑法第３８條之２第２項規定，不予宣告沒收
      。
據上論斷，應依刑事訴訟法第２９９條第１項前段，洗錢防制法第１４
條第１項，刑法第１１條前段、第３０條第１項前段、第２項、第３３９條
第１項、第４７條第１項、第５５條、第４２條第３項，刑法施行法第１條
之１第１項，判決如主文。
本案經檢察官王輝興提起公訴、檢察官王輝興及蔡英俊移送併辦
，檢察官廖俊豪到庭執行職務。
中　　華　　民　　國　　110 　年　　12　　月　　21　　日
                  刑事第四庭    審判長法  官  陳仁智
                                      法  官  沈芳伃
                                      法  官  簡仲頤
以上正本證明與原本無異。
如不服本判決應於收受判決後20日內向本院提出上訴書狀，並應敘述具體理由；其未敘述上訴理由者，應於上訴期間屆滿後20日內向本院補提理由書（均須按他造當事人之人數附繕本）「切勿逕送上級法院」。告訴人或被害人如對於本判決不服者，應具備理由請求檢察官上訴，其上訴期間之計算係以檢察官收受判決正本之日期為準。　　　　　　　　　　　　　　　　　　　
中　　華　　民　　國　　110 　年　　12　　月　　21　　日
                                      書記官　吳明蓉
附表：（金額：新臺幣）
編號 被害人 詐騙時間／詐騙內容 匯款時間 匯款金額 證    據 １ 湯○○ 於１０９年１１月１８日１２時許起，冒充臺北地方檢察署檢察官林○○，撥打電話予湯○○，佯稱：湯○○之全民健康保險卡遭人盜用申請老人長照資金，如分案調查，需將資金匯出，迨調查完畢即會將資金歸還云云，致湯○○陷於錯誤，將右列金額匯入上開臺灣銀行帳戶。 １０９年１１月２４日１３時５７分許 ６１萬７８８６元 ①證人即被害人湯○○於警詢中之指述（見新北警７００８號卷第５至８頁）。 ②湯○○之新竹縣政府警察局新湖分局湖口派出所受理詐騙帳戶通報警示簡便格式表、受理各類案件紀錄表、受理刑事案件報案三聯單、內政部警政署反詐騙諮詢專線紀錄表各１份（見新北警７００８號卷第１１、１９、５１、５３頁）。 ③湯○○所提出之「台北地檢署監管科」公文５份、通訊紀錄翻拍照片５張、台新國際商業銀行國內匯款申請書１紙、臺灣土地銀行匯款申請書１紙（見新北警７００８號卷第２１至３４、３９頁）。    １０９年１１月３０日１０時５１分許 ７３萬６２３３元  ２ 黃○○（移送併辦） 於１０９年１２月９日１７時５９分許起，陸續以撥打電話及通訊軟體ＬＩＮＥ方式聯繫黃○○，佯稱係黃○○之姪子黃○○，需款投資，欲借款云云，致黃○○陷於錯誤，將右列金額匯入上開臺灣銀行帳戶內。 １０９年１２月１１日１０時４０分許 １６萬元 ①證人即告訴人黃○○於警詢中之指述（見嘉義警６６７２號卷第１至３頁）。 ②黃○○之屏東縣政府警察局屏東分局大同派出所受理詐騙帳戶通報警示簡便格式表、受理各類案件紀錄表各１份（見嘉義警６６７２號卷第４３、５２頁）。 ③黃○○所提供之郵政跨行匯款申請書１紙、通訊紀錄翻拍照片２張（見嘉義警６６７２號卷第２４、６０頁）。 　 　 ３ 呂○○（移送併辦） 於１０９年１２月８日１２時４１分許起，陸續以撥打電話及通訊軟體ＬＩＮＥ方式聯繫呂○○，佯稱係呂○○之友人，需要資金處理法拍事宜，欲借款云云，致呂○○陷於錯誤，將右列金額匯入上開臺灣銀行帳戶內。 １０９年１２月１０日１２時４７分許 ５萬元 ①證人即告訴人呂○○於警詢中之指述（見嘉義警６６７２號卷第４至６頁）。 ②呂○○之桃園市政府警察局大溪分局三層派出所受理詐騙帳戶通報警示簡便格式表、受理各類案件紀錄表、受理刑事案件報案三聯單、內政部警政署反詐騙諮詢專線紀錄表各１份（見嘉義警６６７２號卷第至３９、４４、５３、５６頁）。 ③呂○○所提供之第一商業銀行匯款申請書回條照片１張、轉帳結果照片１張、通訊紀錄翻拍照片９張（見嘉義警６６７２號卷第２５至２６、６１至６５頁）。　    １０９年１２月１０日１３時３４分許 １２萬５０００元  ４ 廖○○（移送併辦） 於１０９年１２月３日９時３０許起，冒充新北市政府警察局警員林○○、隊長陳○○及臺北地方檢察署檢察官林○○，撥打電話予廖○○，佯稱：廖○○之全民健康保險卡遭人盜用申請補助，且另涉及銀行洗錢案件，可申請分案調查，惟需匯款以資證明不會逃跑云云，致廖○○陷於錯誤，將右列金額匯入上開臺灣銀行帳戶。 １０９年１２月３日１０時３０分許 ８３萬７４００元 ①證人即告訴人廖○○於警詢中之指述（見嘉義警６６７２號卷第７至１２頁）。 ②廖○○之花蓮縣政府警察局鳳林分局光復分駐所受理詐騙帳戶通報警示簡便格式表、受理各類案件紀錄表、受理刑事案件報案三聯單、內政部警政署反詐騙諮詢專線紀錄表、金融機構聯防機制通報單各１份（見嘉義警６６７２號卷第４０、４５至４６、５４、５７頁）。 ③廖○○所提出之「台北地檢署監管科」公文４份、光豐地區農會匯款申請書及郵政跨行匯款申請書之影本共４紙（見嘉義警６６７２號卷第２７至３０、６６至６９頁）。     １０９年１２月４日１３時許 １４６萬２０００元     １０９年１２月１０日１３時許 ２５萬元     １０９年１２月１０日１３時４０分許 ２０萬元  ５ 鄧○○（移送併辦） 於１０９年１１月中旬某日起，假冒係亞東醫院人員、臺北市政府警察局警官、臺北地方檢察署檢察官林○○，撥打電話予鄧○○，佯稱：鄧○○之全民健康保險卡遭人盜用，且另涉及洗錢案件，需將名下帳戶所有存款存進公正帳戶控管云云，致鄧○○陷於錯誤，將右列金額匯入上開臺灣銀行帳戶。 １０９年１１月２３日１５時許 ８３萬６７００元 ①證人即告訴人鄧○○於警詢中之指述（見嘉義警６６７２號卷第１３至１６頁）。 ②鄧○○之嘉義縣警察局竹崎分局中和派出所受理詐騙帳戶通報警示簡便格式表、受理各類案件紀錄表、受理刑事案件報案三聯單、內政部警政署反詐騙諮詢專線紀錄表各１份（見嘉義警６６７２號卷第４１、４７、５５、５８頁）。 ③鄧○○所提出之「台北地檢署監管科」公文４份、嘉義縣竹崎地區農會活期儲蓄存款存摺封面暨內頁影本１份、嘉義縣竹崎地區農會匯款回條３紙（見嘉義警６６７２號卷第３１至３６、７０至７３頁）。    １０９年１１月２５日１５時許 ６３萬８８８６元     １０９年１１月３０日１５時許 ６６萬４８８０元  ６ 楊○○（移送併辦） 於１０９年１１月中旬某日起，在臉書網站（ＦＡＣＥＢＯＯＫ）、通訊軟體ＬＩＮＥ上自稱「羅○○」與楊○○攀談，佯稱係香港房地產公司廣告部門主管，向楊○○謊稱：其有房產認購權，僅開放海外人士認購，需要下斡旋金才能確認名額云云，致楊○○陷於錯誤，將右列金額匯入上開臺灣銀行帳戶內。 １０９年１１月３０日１１時１１分許 ３萬７２４０元 ①證人即告訴人楊○○於警詢中之指述（見嘉義警６６７２號卷第１７至１８頁反面）。 ②楊○○之高雄市政府警察局左營分局新莊派出所受理詐騙帳戶通報警示簡便格式表、受理刑事案件報案三聯單、內政部警政署反詐騙諮詢專線紀錄表各１份（見嘉義警６６７２號卷第４２、４８、５９頁）。 ③楊○○所提出之「中華人民共和國香港特別行政區境外所得申報表」及「羅○○」中海地產有限公司證件照片各１張、臺灣銀行無摺存入憑條存根影本１份（見嘉義警６６７２號卷第３７、７５至７６頁）。 ７ 武○○（移送併辦） 於１０９年１０月間某日起，在臉書網站（ＦＡＣＥＢＯＯＫ）、通訊軟體ＬＩＮＥ上自稱「陳○○」與武○○攀談，佯稱係澳門「金碧匯彩娛樂」之人事主管，向武○○謊稱：其有內部消息，買彩金一定會中獎，要繳交中獎彩金之１％，始能領取獎金云云，致武○○陷於錯誤，將右列金額匯入上開臺灣銀行帳戶內。 １０９年１１月３０日１１時１５分許 ９萬元 ①證人即告訴人武○○於警詢中之指述（見偵７３７８號卷第２５至２９頁）。 ②武○○之桃園市政府警察局大溪分局圳頂派出所受理詐騙帳戶通報警示簡便格式表、受（處）理案件證明單、內政部警政署反詐騙諮詢專線紀錄表各１份（見偵７３７８號卷第３０至３１、３７、５０頁）。 ③武○○所提供之存款交易明細查詢截圖照片１張、通訊紀錄翻拍照片２張（見偵７３７８號卷第４５、４８頁）。 ８ 石○○（移送併辦） 於１０９年１０月２５日起，在臉書網站（ＦＡＣＥＢＯＯＫ）、通訊軟體ＬＩＮＥ上自稱「陳○○」與石○○攀談，佯稱係澳門「金碧匯彩娛樂場」之人員，向石○○謊稱：其有澳門彩券之內幕號碼，因與臺北市政府合作，需要５個人中獎來做廣告云云，致石○○陷於錯誤，將右列金額匯入上開臺灣銀行帳戶內。 １０９年１１月３０日１０時５９分許 ２萬元 ①證人即告訴人石○○於警詢中之指述（見嘉義警３４２８號卷第４至６頁反面）。 ②石○○之臺北市政府警察局大安分局臥龍街派出所受理詐騙帳戶通報警示簡便格式表、內政部警政署反詐騙諮詢專線紀錄表各１份（見嘉義警３４２８號卷第１１至１２頁）。 ③石○○所提供之國泰世華銀行客戶交易明細表照片１張、郵局帳戶存摺封面暨內頁影本１份，及其與「陳○○」之通訊紀錄畫面翻拍照片、「陳○○」之身分資料照片等件（見嘉義警３４２８號卷第１３至１９頁）。 
附錄本案論罪科刑法條：
一、洗錢防制法第１４條：
　　有第二條各款所列洗錢行為者，處７年以下有期徒刑，併科
    新臺幣５００萬元以下罰金。
　　前項之未遂犯罰之。
　　前二項情形，不得科以超過其特定犯罪所定最重本刑之刑。
二、刑法第３３９條：
    意圖為自己或第三人不法之所有，以詐術使人將本人或第三
    人之物交付者，處５年以下有期徒刑、拘役或科或併科５０萬
    元以下罰金。
　　以前項方法得財產上不法之利益或使第三人得之者，亦同。前二項之未遂犯罰之。